臺灣嘉義地方法院刑事判決　　　　　　 99年度智簡上字第4號
上　訴　人　臺灣嘉義地方法院檢察署檢察官
被　　　告　蕭喬芯
上列上訴人因被告違反著作權法案件，不服本院嘉義簡易庭中華
民國九十九年九月三十日九十九年度智簡字第三○號第一審判決
（聲請簡易判決處刑書案號：臺灣嘉義地方法院檢察署九十九年
度偵字第四五二九號），提起上訴，本院管轄之第二審合議庭改
依通常程序審理後，為第一審判決如下：
    主  文
原判決撤銷。
蕭喬芯犯著作權法第九十一條之一第三項前段之散布侵害著作財
產權之光碟罪共壹拾參罪，各處如附表所示之刑。應執行有期徒
刑壹年，如易科罰金以新臺幣壹仟元折算壹日，扣案之盜版光碟
共貳佰肆拾貳片均沒收。緩刑參年，並向被害人大霹靂國際影音
股份有限公司支付新臺幣貳拾萬元之財產上損害賠償，給付方式
及期間：民國一百年一月二十五日給付新臺幣伍萬元，其餘壹拾
伍萬元自民國一百年二月起至一百零二年七月止分三十期，按月
於每月末日給付新臺幣伍仟元，一期如未履行，視為全部到期。
    犯 罪 事 實
壹、蕭喬芯未曾因故意犯罪受有期徒刑以上刑之宣告，其係址設
    嘉義縣水上鄉○○村○○路二九八號「芳鄰影音光碟店」之
    負責人。緣「霹靂布袋戲－霹靂震寰宇之刀龍傳說」系列影
    集（下稱「刀龍傳說影集」）、「霹靂布袋戲－霹靂震寰宇
    之龍戰八荒」（下稱「龍戰八荒影集」），均係霹靂國際多
    媒體股份有限公司（下稱霹靂多媒體公司）擁有著作財產權
    之視聽著作，並專屬授權著作財產權與大霹靂國際影音股份
    有限公司（下稱大霹靂公司），上開影集係每週五對外發行
    ，一片光碟內含有二集影集，銷售管道僅有全家便利商店一
    途，每片售價為新臺幣（下同）一百三十元（名義上稱之租
    金一百二十元、押金十元）。蕭喬芯明知綽號「阿忠」之真
    實姓名年籍不詳成年男子所販賣之「刀龍傳說影集」、「龍
    戰八荒影集」影音光碟，銷售管道與正版迥異，價格偏低，
    係未經上開公司合法授權之非法重製物即盜版光碟，竟基於
    散布非法重製光碟之犯意，分別於：
  一、民國九十九年一月十五日某時，在「芳鄰影音光碟店」內
      ，以每片新臺幣（下同）九十元之價格，向前來兜售當日
      發行之「刀龍傳說影集」第三十七與三十八集之「阿忠」
      ，販入四十片盜版光碟，自販入時起至同年五月七日下午
      六時許止，在其店內以每片扣取會員點數一百二十點即折
      合九十六元價格出售與該店會員，期間共計售出三十九片
      ，因而散布非法重製光碟。
  二、同年一月二十二日某時，在「芳鄰影音光碟店」內，以每
      片新臺幣（下同）九十元之價格，向前來兜售當日發行之
      「刀龍傳說影集」第三十九與四十集之「阿忠」，販入四
      十片盜版光碟，自販入時起至同年五月七日下午六時許止
      ，在其店內以每片扣取會員點數一百二十點即折合九十六
      元價格出售與該店會員，期間共計售出二十八片，因而散
      布非法重製光碟。
  三、同年二月二十六日某時，在「芳鄰影音光碟店」內，以每
      片新臺幣（下同）九十元之價格，向前來兜售當日發行之
      「龍戰八荒影集」第九與十集之「阿忠」，販入四十片盜
      版光碟，自販入時起至同年五月七日下午六時許止，在其
      店內以每片扣取會員點數一百二十點即折合九十六元價格
      出售與該店會員，期間共計售出十七片，因而散布非法重
      製光碟。
  四、同年三月五日某時，在「芳鄰影音光碟店」內，以每片新
      臺幣（下同）九十元之價格，向前來兜售當日發行之「龍
      戰八荒影集」第十一與十二集之「阿忠」，販入四十片盜
      版光碟，自販入時起至同年五月七日下午六時許止，在其
      店內以每片扣取會員點數一百二十點即折合九十六元價格
      出售與該店會員，期間共計售出二十二片，因而散布非法
      重製光碟。
  五、同年三月十二日某時，在「芳鄰影音光碟店」內，以每片
      新臺幣（下同）九十元之價格，向前來兜售當日發行之「
      龍戰八荒影集」第十三與十四集之「阿忠」，販入四十片
      盜版光碟，自販入時起至同年五月七日下午六時許止，在
      其店內以每片扣取會員點數一百二十點即折合九十六元價
      格出售與該店會員，期間共計售出十九片，因而散布非法
      重製光碟。
  六、同年三月十九日某時，在「芳鄰影音光碟店」內，以每片
      新臺幣（下同）九十元之價格，向前來兜售當日發行之「
      龍戰八荒影集」第十五與十六集之「阿忠」，販入四十片
      盜版光碟，自販入時起至同年五月七日下午六時許止，在
      其店內以每片扣取會員點數一百二十點即折合九十六元價
      格出售與該店會員，期間共計售出二十四片，因而散布非
      法重製光碟。
  七、同年三月二十六日某時，在「芳鄰影音光碟店」內，以每
      片新臺幣（下同）九十元之價格，向前來兜售當日發行之
      「龍戰八荒影集」第十七與十八集之「阿忠」，販入四十
      片盜版光碟，自販入時起至同年五月七日下午六時許止，
      在其店內以每片扣取會員點數一百二十點即折合九十六元
      價格出售與該店會員，期間共計售出二十二片，因而散布
      非法重製光碟。
  八、同年四月二日某時，在「芳鄰影音光碟店」內，以每片新
      臺幣（下同）九十元之價格，向前來兜售當日發行之「龍
      戰八荒影集」第十九與二十集之「阿忠」，販入四十片盜
      版光碟，自販入時起至同年五月七日下午六時許止，在其
      店內以每片扣取會員點數一百二十點即折合九十六元價格
      出售與該店會員，期間共計售出二十二片，因而散布非法
      重製光碟。
  九、同年四月九日某時，在「芳鄰影音光碟店」內，以每片新
      臺幣（下同）九十元之價格，向前來兜售當日發行之「龍
      戰八荒影集」第二十一與二十二集之「阿忠」，販入四十
      片盜版光碟，自販入時起至同年五月七日下午六時許止，
      在其店內以每片扣取會員點數一百二十點即折合九十六元
      價格出售與該店會員，期間共計售出十九片，因而散布非
      法重製光碟。
  十、同年四月十六日某時，在「芳鄰影音光碟店」內，以每片
      新臺幣（下同）九十元之價格，向前來兜售當日發行之「
      龍戰八荒影集」第二十三與二十四集之「阿忠」，販入四
      十片盜版光碟，自販入時起至同年五月七日下午六時許止
      ，在其店內以每片扣取會員點數一百二十點即折合九十六
      元價格出售與該店會員，期間共計售出十五片，因而散布
      非法重製光碟。
  十一、同年四月二十三日某時，在「芳鄰影音光碟店」內，以
        每片新臺幣（下同）九十元之價格，向前來兜售當日發
        行之「龍戰八荒影集」第二十五與二十六集之「阿忠」
        ，販入四十片盜版光碟，自販入時起至同年五月七日下
        午六時許止，在其店內以每片扣取會員點數一百二十點
        即折合九十六元價格出售與該店會員，期間共計售出十
        六片，因而散布非法重製光碟。
  十二、同年四月三十日某時，在「芳鄰影音光碟店」內，以每
        片新臺幣（下同）九十元之價格，向前來兜售當日發行
        之「龍戰八荒影集」第二十七與二十八集之「阿忠」，
        販入四十片盜版光碟，自販入時起至同年五月七日下午
        六時許止，在其店內以每片扣取會員點數一百二十點即
        折合九十六元價格出售與該店會員，期間共計售出二十
        九片，因而散布非法重製光碟。
  十三、同年五月七日某時，在「芳鄰影音光碟店」內，以每片
        新臺幣（下同）九十元之價格，向前來兜售當日發行之
        「龍戰八荒影集」第二十九與三十集之「阿忠」，販入
        四十片盜版光碟，自販入時起至同年五月七日下午六時
        許止，在其店內以每片扣取會員點數一百二十點即折合
        九十六元之價格出售與該店會員，期間共計售出六片，
        因而散布非法重製光碟。
貳、嗣大霹靂公司指派員工許恭誠調查，許恭誠於九十九年四月
    三十日下午五時四十分許，在「芳鄰影音光碟店」外，向不
    詳之會員購得該店前所出售之盜版「龍戰八荒影集」第二十
    五及二十六集光碟一片，並提出於警方留存。警方旋於同年
    五月七日下午六時許，持本院核發搜索票至上址店內執行搜
    索，當場扣得非法重製光碟共二百四十一片（留存及扣押之
    盜版光碟名稱、集數、片數、發行日期等詳如附表所示）。
參、案經大霹靂公司訴由嘉義縣警察局移送臺灣嘉義地方法院檢
    察署檢察官偵查後聲請以簡易判決處刑。
    理  由
壹、程序部分
  一、本件檢察官簡易判決處刑書固未載明被告蕭喬芯構成罪數
      之多寡，惟其犯罪事實欄之記載：「蕭喬芯．．明知其向
      姓名年籍不詳綽號『阿忠』之人所購買之『霹靂布袋戲』
      ＤＶＤ，係未經上揭著作權人同意授權，而擅自重製之盜
      版視聽光碟。竟意圖散布，於九十八年四月一日起，至九
      十九年五月七日下午六時止，在其所經營位於嘉義縣水上
      鄉○○村○○路二九八號之『芳鄰影音光碟店』內，出租
      或出售上開光碟與至店內之不特定人而持有之。」等語，
      證據並所犯法條內使用：「核被告所為，係犯著作權法第
      九十一條之一第三項、第二項（該「第二項」之文字，應
      為誤引）之明知係侵害著作財產權之光碟重製物而意圖散
      布而持有罪嫌。」等文字，指稱被告自九十八年四月一日
      起至九十九年五月七日下午六時許止之期間構成犯罪，犯
      罪行為態樣盡屬相同，未特定或切割期間內個別犯罪行為
      ，無從辨認數罪，檢察官應認被告上開期間內反覆概括之
      舉止構成集合犯之實質一罪。
  二、檢察官請求法院審理之犯罪事實，究屬為可分併罰之數罪
      ，抑或具有單一性不可分關係之實質上或裁判上一罪，檢
      察官於起訴書或聲請簡易判決處刑書之主張，固得為法院
      審判之參考，惟法院並不受其主張之拘束，縱檢察官主張
      構成一罪，經法院審理結果認屬併罰數罪之情形，為法院
      認事用法職權之適法行使。本件檢察官係以被告全部舉止
      構成集合犯之實質一罪聲請簡易判決處刑，以一個訴訟關
      係請求法院審判，本院審理結果認為被告於起訴範圍內之
      複數舉止實係該當應予併罰之十三個罪名（理由詳後述）
      ，此合先敘明。
  三、按「被告以外之人於審判外之言詞或書面陳述，除法律有
      規定者外，不得作為證據。」；「被告以外之人於審判外
      之陳述，雖不符前四條之規定，而經當事人於審判程序同
      意作為證據，法院審酌該言詞陳述或書面陳述作成時之情
      況，認為適當者，亦得為證據。當事人、代理人或辯護人
      於法院調查證據時，知有第一百五十九條第一項不得為證
      據之情形，而未於言詞辯論終結前聲明異議者，視為有前
      項之同意。」刑事訴訟法第一百五十九條第一項、第一百
      五十九條之五均有明文。本件被告未於言詞辯論終結前對
      於卷附之告訴代理人調查筆錄、大霹靂公司設立登記表、
      智慧財產權證明書、專屬授權書、影集發片公告暨活動訊
      息－霹靂大代誌網頁資料、會員資料翻拍照片、風雅企業
      社（即芳鄰影音光碟店）營利事業登記證、前案紀錄、告
      訴人陳報狀等傳聞證據之證據能力有所異議。本院審酌被
      告歷經警詢、偵查及審理均坦承犯行，對於上開筆錄內容
      並無爭執，其他傳聞證據係從事業務之人業務上或公務員
      職務上針對本案所製作之紀錄或證明文書，復查無顯不可
      信之情況，予以採納之，無礙被告程序上之彈劾詰問權利
      ，因認前開傳聞證據合於刑事訴訟法第一百五十九條之五
      等規定，因而具備證據能力。
貳、認事論罪
  一、「刀龍傳說影集」、「龍戰八荒影集」均係霹靂多媒體公
      司擁有著作財產權之視聽著作，並專屬授權著作財產權與
      大霹靂公司，上開二部影集係每週五對外發行，一片光碟
      內含有二集影集，銷售管道僅有全家便利商店一途，每片
      售價為一百三十元（名義上稱之租金一百二十元、押金十
      元），大霹靂公司員工許恭誠曾於「芳鄰影音光碟店」外
      向該店不知名會員購得「龍戰八荒影集」第二十五及二十
      六集盜版光碟一片，並向警方提出告訴等情，業據證人即
      告訴代理人許恭誠、陳明慧於警詢及審理時陳述屬實（警
      卷第五頁至第九頁調查筆錄，本審卷第七十四頁至第七十
      五頁審判筆錄），復有扣案之前開盜版光碟一片，以及卷
      附之大霹靂公司設立登記表、智慧財產權證明書、專屬授
      權書、上開影集發行網頁資料、盜版光碟播放內容翻拍照
      片、正版與盜版比較照片等足參（警卷第二十頁至第三十
      五頁、第三十九頁至第四十頁，本審卷第八十六頁）。
  二、被告係「芳鄰影音光碟店」負責人，分別於事實欄所記載
      之時間，於每部影集發行之日向前來店內兜售之「阿忠」
      以每片九十元價格販入盜版光碟，每次販入四十片，旋陸
      續以每片一百二十點會員點數即折合九十六元之價格出售
      與該店會員，後經警搜索扣得盜版光碟二百四十一片等情
      ，除為被告在警詢、偵查及審理時均坦承不諱（警卷第一
      頁至第四頁調查筆錄，偵卷第八頁至第九頁訊問筆錄，本
      審卷第六十六頁至第七十七頁審判筆錄），復有扣案之盜
      版光碟二百四十一片，以及卷附之搜索票、搜索扣押筆錄
      、扣押物品目錄表、會員點數資料翻拍照片、營利事業登
      記證等在卷可憑（警卷第十頁至第十三頁、第三十七頁至
      第三十八頁、第四十一頁）。
  三、上開影音光碟，銷售通路僅有全家便利商店一途，銷售價
      格為一百三十元，被告自不詳「阿忠」販入光碟，且以顯
      不相當之九十元價格販入、九十六元價格出售，兩相比較
      ，被告取得光碟之管道與價格均與正版迥然有異，對於所
      販入及出售之光碟非經合法授權乙事，斷無不知之理，被
      告明知盜版光碟仍予散布之事實，至為明確。是被告之任
      意性自白與事實相符，本件事證明確，其犯行堪以認定，
      應依法論科。
  四、核被告所為，均係違犯著作權法第九十一條之一第三項前
      段之散布侵害著作財產權之光碟罪。檢察官聲請簡易判決
      處刑認被告構成意圖散布而持有之罪名，固非無見，惟被
      告販入盜版光碟後復出售與不特定會員，已有散布之行為
      ，自非止於意圖散布而持有，此部分見解應予更正（「意
      圖散布而持有」與「散布」罪名係同條處罰規定內之不同
      行為態樣，尚毋庸變更起訴法條）。被告意圖散布而持有
      之行為係其散布行為之階段行為，不另論罪。按刑事法若
      干犯罪行為態樣，本質上原具有反覆、延續實行之特徵，
      立法時既予特別歸類，定為犯罪構成要件之行為要素，則
      行為人基於概括之犯意，在密切接近之一定時、地持續實
      行之複次行為，倘依社會通念，於客觀上認為符合一個反
      覆、延續性之行為觀念者，於刑法評價上，即應僅成立一
      罪。學理上所稱「集合犯」之職業性、營業性或收集性等
      具有重複特質之犯罪均屬之，例如經營、從事業務、收集
      、販賣、製造、「散布」等行為概念者是（最高法院九十
      五年度台上字第一○七九號、第三九三七號、第四六八六
      號刑事判決參照）。從而集合犯之成立，除須符合上開客
      觀條件及行為人主觀上須出於一個決意外，該自然意義之
      複數行為，在時、空上並應有反覆實行之密切關係，依社
      會通念，客觀上認為以包括之一罪評價較為合理者，始與
      立法之意旨相符。著作權法第九十一條之一第三項前段之
      「散布」構成要件，文義上本即含有四散廣布涵意在內，
      而四散廣布本非單一舉止所得完成，立法者顯有包括處理
      行為人複數舉止之意。惟其涵攝之範圍倘若包含一個以上
      之法益侵害，將數個法益侵害與一次侵害予以同視，顯然
      減低個別法益侵害之評價，勢難妥適保護，於此意義內應
      予限縮，始符刑法罪責相當之原則。是行為人若於持續時
      間內以反覆四散廣布與眾方式侵害單一著作財產權，實與
      該「散布」構成要件所欲概括處理複數舉止之定義相符，
      屬集合犯，應論以一罪；倘侵害數個著作財產權，應以個
      別法益定其罪數。則被告每次販入盜版光碟，旋陸續出售
      與不特定會員，就每個獨立著作財產權部分，應構成一個
      散布罪名。又每片盜版光碟內含有二集影集，被告散布一
      片盜版光碟，係同時侵害二集獨立可分之著作財產權，係
      以一行為觸犯二個相同罪名之想像競合犯，應從一重處斷
      。被告前後十三次散布不同之盜版光碟，時間可分，侵害
      法益互不相同，應予分論併罰，論以十三個散布罪名。
參、不另為無罪諭知部分：公訴意旨另以，被告除上開論罪科刑
    部分外，另自九十八年四月一日起至九十九年一月十四日止
    期間，在其經營之「芳鄰影音光碟店」內，出租或出售侵害
    大霹靂公司享有著作財產權之盜版光碟，亦涉著作權法第九
    十一條之一第三項前段之散布或意圖散布而持有侵害著作財
    產權之光碟罪嫌。惟按犯罪事實應依證據認定之，無證據不
    得認定犯罪事實，刑事訴訟法第一百五十四條第二項定有明
    文。又刑事訴訟法第一百五十六條第二項復規定：「被告之
    自白，不得作為有罪判決之唯一證據，仍應調查其他必要之
    證據，以察其是否與事實相符。」而認定不利於被告之事實
    ，須依積極證據，苟積極證據就被告有罪未達無庸置疑之地
    步，而不足為不利於被告事實之認定時，即應為有利於被告
    之認定，最高法院三十年上字第八一六號判例等可資參照。
    檢察官認被告涉有此部分犯嫌，無非以被告之自白、扣案之
    盜版光碟為其論據。經查，訊據被告固坦承自九十八年四月
    一日經營光碟店起販賣盜版光碟，惟扣案之盜版光碟二百四
    十二片最早發行日期為「刀龍傳說影集」第三十七及三十八
    集之九十九年一月十五日，扣案光碟實難佐證發行之前之散
    布或持有盜版光碟之行為，另關於該段期間內之侵害著作財
    產權為何、盜版光碟有無、犯罪確切時間等，亦乏其他證據
    明之。職是，本件除被告自白外，復查無其他積極證據得以
    認定其自九十八年四月一日起至九十九年一月十四日止之犯
    行，尚不能單憑被告片面自白，遽為不利於被告之認定。惟
    檢察官認此部分與前揭論罪科刑部分具有集合犯之實質上一
    罪關係，爰不另為無罪之諭知。
肆、撤銷改判
  一、原審予以論罪科刑，固非無據，但查：原審認定被告全部
      散布盜版光碟之行為構成集合犯，應論以一個散布罪名。
      按所謂集合犯是指立法者所制定之犯罪構成要件中，本就
      預定有數個同種類之行為將反覆實行之犯罪而言，將各自
      實現犯罪構成要件之反覆多數行為，解釋為集合犯，而論
      以一罪。倘適用範圍過於廣泛，不無評價不足，未能妥適
      保護法益，與刑法刪除連續犯概括評價數罪之意旨有所違
      背，就是否構成集合犯必須針對法益保護觀點從嚴解釋，
      以符合立法本旨。本件被告每週定期販入盜版光碟，惟每
      片光碟內含有二集獨立之影集，各週光碟內之影集互不相
      同，實已侵害個別獨立之著作財產權，原審針對數個獨立
      之著作財產權侵害舉止論以集合犯，顯將數個法益侵害等
      同一個法益侵害，致使行為人之複數法益侵害僅受一罪之
      評價，難以保障個別創作之心血結晶，自非的論。
  二、原審認定被告散布之盜版光碟為「龍戰八荒影集」，惟被
      告所散布之盜版光碟除「龍戰八荒影集」外，另有「刀龍
      傳說影集」，扣案之盜版光碟中亦有「刀龍傳說影集」光
      碟共十三片，其事實認定不無疏漏。
  三、原審宣告沒收扣案盜版光碟二百四十片，但本院當庭勘驗
      扣案之盜版光碟，其數量共計二百四十二片，製有勘驗筆
      錄可證（本審卷第五十二頁至第五十三頁準備程序筆錄）
      ，原審漏未沒收部分扣案物品，且未說明原因，容有未洽
      。
  四、原審認定被告係自九十八年四月一日起至九十九年五月七
      日止為警查獲止之期間犯罪，並予論罪科刑，惟本院查無
      被告自九十八年四月一日起至九十九年一月十四日止期間
      犯罪之證據，原審此部分之認事用法，難認妥適。
  五、原審判決之後，被告與告訴人已達成和解，原審未及審酌
      ，不無缺憾。
  六、檢察官上訴指摘原審認定被告全部犯行構成一個集合犯，
      認事用法失當，為有理由，且原審判決亦有前述可議之處
      ，自應由本院撤銷原判決並自為判決。爰依被告之陳述、
      被告之戶籍謄本、被告父親之身心障礙手冊、被告家境清
      寒申請證明書、告訴人之刑事陳報狀、臺灣嘉義地方法院
      檢察署刑案資料查註紀錄表、臺灣高等法院被告前案紀錄
      表等（偵查卷第四頁，本審卷第七十六頁、第七十九頁、
      第八十一頁、第八十二頁、第八十五頁），審酌被告經營
      店家，為求一時利得，因而販賣盜版光碟與會員觀看之犯
      罪動機及目的；被告於每週五發行時販入四十片盜版光碟
      ，陸續出售與不特定會員之犯罪手段；犯罪時未受明顯刺
      激；未婚，無子女，父母健在，父親輕度肢障，一姐從事
      護士工作，一弟一妹分別就讀國小六年級及高中一年級，
      家境清寒，目前無業之家庭狀況；未曾有任何前科，素行
      良好；高中畢業之智識程度；明知保護智慧財產為我國重
      要政策，卻未能尊重他人智慧財產結晶而故意犯罪，先後
      販賣二百七十八片盜版光碟，為警扣押及留存二百四十二
      片之盜版光碟，犯行已達商業規模，程度非輕；犯後坦承
      犯行，深知悔悟，且與告訴人達成和解之態度等一切情狀
      ，分別量處如主文所示之刑，諭知易科罰金之折算標準，
      復定其應執行之刑，復諭知易科罰金之折算標準。末扣案
      之盜版光碟共二百四十二片（含告訴人提出供留存之「龍
      戰八荒影集」第二十五及二十六集光碟一片），皆係被告
      犯著作權法第九十一條之一第三項前段犯罪所用之物，業
      據被告於本審審理時供承在卷（本審卷第七十一頁審判筆
      錄），應依著作權法第九十八條但書之規定，不問屬於被
      告所有與否，併予宣告沒收之。
  七、另查，被告未曾因故意犯罪受有期徒刑以上刑之宣告，有
      上揭前案紀錄可循。參酌被告素行良好，事後坦承犯行，
      深表悔悟，已與告訴人達成和解，經此偵查審判之程序，
      信無再犯之虞，併予宣告緩刑三年，以啟自新。惟被告尚
      未完全履行和解條件，故循告訴人所請，依照被告與告訴
      人之和解條件，責令被告向被害人大霹靂公司支付二十萬
      元之財產上損害賠償，給付方式及期間：一百年一月二十
      五日給付五萬元，其餘十五萬元自一百年二月起至一百零
      二年七月止分三十期，按月於每月末日給付五千元，一期
      如未履行，視為全部到期。被告如未按照上開條件履行，
      告訴人得請檢察官聲請本院撤銷緩刑宣告，命被告接受刑
      罰制裁。
伍、檢察官起訴認被告係犯集合犯之一罪，經本院認定部分不成
    立犯罪，而不另為無罪之諭知，已如前述，本件即有刑事訴
    訟法第四百五十一條之一第四項第三款應為無罪諭知之情事
    （不另為無罪諭知之部分，係經本審言詞辯論審理，與無罪
    諭知實屬相同，應為相同之處理，以免妨害當事人之審級利
    益），原審本應依同法第四百五十二條規定，改適用通常程
    序審判之，惟因誤用簡易程序裁判，當由本院準用刑事訴訟
    法第三百六十九條第二項規定撤銷原審判決，逕依通常程序
    為第一審判決（法院辦理刑事訴訟簡易程序案件應行注意事
    項第十四點參照）。
陸、末地方法院簡易庭對被告為簡易判決處刑後，經提起上訴，
    而地方法院合議庭認應為無罪判決之諭知或應為逾刑事訴訟
    法第四百四十九條第三項所定得以簡易判決處刑範圍之有罪
    判決之諭知者，依同法第四百五十五條之一第三項準用第三
    百六十九條第二項之規定意旨，應由該地方法院合議庭撤銷
    簡易庭之判決，改依第一審通常程序審判。其所為判決，應
    屬於「第一審判決」，檢察官及被告仍得依通常上訴程序上
    訴於管轄第二審之高等法院，最高法院九十一年度台非字第
    二一號刑事判決可資參照。故本院合議庭依通常訴訟程序審
    理，撤銷原審判決，自為第一審判決，依上開解釋及說明，
    檢察官及被告如不服本判決，仍得於法定期間內，向管轄之
    第二審法院提起上訴，附此敘明（檢察官起訴認被告係犯集
    合犯之一罪，其訴訟關係僅有其一，倘就判決之一部提起上
    訴者，依上訴不可分之原則，其效力及於全部事實）。
據上論結，應依刑事訴訟法第四百五十五條之一第一項、第三項
、第三百六十四條、第三百六十九條第一項前段、第二項、第二
百九十九條第一項前段，著作權法第九十一條之一第三項前段、
第九十八條但書，刑法第十一條前段、第五十五條、第四十一條
第一項前段、第八項、第五十一條第五款、第七十四條第一項第
一款、第二項第三款，判決如主文。
本案經檢察官侯德人到庭執行職務。
中    華    民    國   100    年    1     月    26    日
                    刑事第一庭審判長  法  官  許進國
                                      法  官  張志偉
                                      法  官  張道周
以上正本證明與原本無異。
如不服本判決應於收受判決後10日內向本院提出上訴書狀，並應
敘述具體理由；其未敘述上訴理由者，應於上訴期間屆滿後20日
內向本院補提理由書（均須按他造當事人之人數附繕本）「切勿
逕送上級法院」。告訴人或被害人如對於本判決不服者，應具備
理由請求檢察官上訴，其上訴期間之計算係以檢察官收受判決正
本之日期為準。
中    華    民    國   100    年    1     月    26    日
                                      書記官  張菀純
附錄本判決論罪之法條全文
著作權法第九十一條之一第三項前段
犯前項之罪，其重製物為光碟者，處六月以上三年以下有期徒刑
，得併科新臺幣二十萬元以上二百萬元以下罰金。
附表
┌─┬────┬─────┬──┬──┬────┬───────────┐
│編│片名    │集數      │扣案│出售│發行日  │主文                  │
│號│        │          │片數│片數│        │                      │
├─┼────┼─────┼──┼──┼────┼───────────┤
│1 │刀龍傳說│第37-38集 │   1│  39│99/1/15 │處有期徒刑陸月，如易科│
│  │        │          │    │    │        │罰金以新臺幣壹仟元折算│
│  │        │          │    │    │        │壹日，扣案盜版光碟壹片│
│  │        │          │    │    │        │沒收。                │
├─┼────┼─────┼──┼──┼────┼───────────┤
│2 │刀龍傳說│第39-40集 │  12│  28│99/1/22 │處有期徒刑陸月，如易科│
│  │        │          │    │    │        │罰金以新臺幣壹仟元折算│
│  │        │          │    │    │        │壹日，扣案盜版光碟拾貳│
│  │        │          │    │    │        │片沒收。              │
├─┼────┼─────┼──┼──┼────┼───────────┤
│3 │龍戰八荒│第9-10集  │  23│  17│99/2/26 │處有期徒刑陸月，如易科│
│  │        │          │    │    │        │罰金以新臺幣壹仟元折算│
│  │        │          │    │    │        │壹日，扣案盜版光碟貳拾│
│  │        │          │    │    │        │參片沒收。            │
├─┼────┼─────┼──┼──┼────┼───────────┤
│4 │龍戰八荒│第11-12集 │  18│  22│99/3/5  │處有期徒刑陸月，如易科│
│  │        │          │    │    │        │罰金以新臺幣壹仟元折算│
│  │        │          │    │    │        │壹日，扣案盜版光碟拾捌│
│  │        │          │    │    │        │片沒收。              │
├─┼────┼─────┼──┼──┼────┼───────────┤
│5 │龍戰八荒│第13-14集 │  21│  19│99/3/12 │處有期徒刑陸月，如易科│
│  │        │          │    │    │        │罰金以新臺幣壹仟元折算│
│  │        │          │    │    │        │壹日，扣案盜版光碟貳拾│
│  │        │          │    │    │        │壹片沒收。            │
├─┼────┼─────┼──┼──┼────┼───────────┤
│6 │龍戰八荒│第15-16集 │  16│  24│99/3/19 │處有期徒刑陸月，如易科│
│  │        │          │    │    │        │罰金以新臺幣壹仟元折算│
│  │        │          │    │    │        │壹日，扣案盜版光碟拾陸│
│  │        │          │    │    │        │片沒收。              │
├─┼────┼─────┼──┼──┼────┼───────────┤
│7 │龍戰八荒│第17-18集 │  18│  22│99/3/26 │處有期徒刑陸月，如易科│
│  │        │          │    │    │        │罰金以新臺幣壹仟元折算│
│  │        │          │    │    │        │壹日，扣案盜版光碟拾捌│
│  │        │          │    │    │        │片沒收。              │
├─┼────┼─────┼──┼──┼────┼───────────┤
│8 │龍戰八荒│第19-20集 │  18│  22│99/4/2  │處有期徒刑陸月，如易科│
│  │        │          │    │    │        │罰金以新臺幣壹仟元折算│
│  │        │          │    │    │        │壹日，扣案盜版光碟拾捌│
│  │        │          │    │    │        │片沒收。              │
├─┼────┼─────┼──┼──┼────┼───────────┤
│9 │龍戰八荒│第21-22集 │  21│  19│99/4/9  │處有期徒刑陸月，如易科│
│  │        │          │    │    │        │罰金以新臺幣壹仟元折算│
│  │        │          │    │    │        │壹日，扣案盜版光碟貳拾│
│  │        │          │    │    │        │壹片沒收。            │
├─┼────┼─────┼──┼──┼────┼───────────┤
│10│龍戰八荒│第23-24 集│  25│  15│99/4/16 │處有期徒刑陸月，如易科│
│  │        │          │    │    │        │罰金以新臺幣壹仟元折算│
│  │        │          │    │    │        │壹日，扣案盜版光碟貳拾│
│  │        │          │    │    │        │伍片沒收。            │
├─┼────┼─────┼──┼──┼────┼───────────┤
│11│龍戰八荒│第25-26集 │  24│  16│99/4/23 │處有期徒刑陸月，如易科│
│  │        │          │    │    │        │罰金以新臺幣壹仟元折算│
│  │        │          │    │    │        │壹日，扣案盜版光碟貳拾│
│  │        │          │    │    │        │肆片沒收。            │
├─┼────┼─────┼──┼──┼────┼───────────┤
│12│龍戰八荒│第27-28集 │  11│  29│99/4/30 │處有期徒刑陸月，如易科│
│  │        │          │    │    │        │罰金以新臺幣壹仟元折算│
│  │        │          │    │    │        │壹日，扣案盜版光碟拾壹│
│  │        │          │    │    │        │片沒收。              │
├─┼────┼─────┼──┼──┼────┼───────────┤
│13│龍戰八荒│第29-30集 │  34│   6│99/5/7  │處有期徒刑陸月，如易科│
│  │        │          │    │    │        │罰金以新臺幣壹仟元折算│
│  │        │          │    │    │        │壹日，扣案盜版光碟參拾│
│  │        │          │    │    │        │肆片沒收。            │
├─┴────┴─────┼──┼──┼────┴───────────┤
│合計                    │ 242│ 278│                                │
└────────────┴──┴──┴────────────────┘